臺灣花蓮地方法院刑事判決　　　　　　　　　　　　　九十三年度訴字第一八八號
　　公　訴　人　臺灣花蓮地方法院檢察署檢察官
　　被　　　告　乙○○
右列被告因違反毒品危害防制條例案件，經檢察官提起公訴（九十三年度毒偵字第三
五二號），被告於本院準備程序進行中，就被訴犯罪事實為有罪之陳述，經本院合議
庭裁定改行簡式審判程序審理後，本院判決如左：
    主  文
乙○○施用第一級毒品，處有期徒刑捌月；又施用第二級毒品，處有期徒刑陸月。應
執行有期徒刑壹年壹月。
    事  實
一、乙○○前於民國八十七、八十八年間因施用第一、二級毒品案件，經本院裁定送
    觀察、勒戒後，認無繼續施用之傾向，由臺灣花蓮地方法院檢察署（下稱花蓮地
    檢署）檢察官於八十八年三月十七日以八十七年度偵字第三七八六號及八十八年
    度偵字第九九九號不起訴處分確定；又於八十八年間因施用第一、二級毒品案件
    ，經送觀察、勒戒後，認有繼續施用毒品之傾向，先送強制戒治，並由花蓮地檢
    署檢察官提起公訴，嗣經本院於八十八年十一月三十日以八十八年度訴字第三一
    三號刑事判決處應執行有期徒刑一年確定；復於八十九、九十年間施用第一、二
    級毒品案件，經本院於九十年三月三十日以九十年度訴字第五四號刑事判決處應
    執行有期徒刑一年三月確定。其曾因違反毒品危害防制條例、贓物等案件，分別
    經法院判處有期徒刑一年、一年三月及三月確定，並於九十二年十二月九日因縮
    短刑期假釋出監，詎其仍不知悔悟，竟於假釋期間（九十三年七月九日假釋期滿
    ），復分別基於施用第一、二級毒品之犯意，於九十三年四月十四日十四時五分
    往前回溯九十六小時內某時，在花蓮縣花蓮市○○街一九一巷三號三樓住處，將
    第一級毒品海洛因摻入香菸中點燃吸食一次，及將第二級毒品安非他命加入玻璃
    燈泡內加熱吸食一次，嗣經警於九十三年四月十四日在花蓮縣花蓮市○○○街四
    十一號六樓之六萬桂蓮住處查獲，並經採尿送驗呈嗎啡及安非他命陽性反應，始
    查知上情。
二、案經花蓮縣警察局鳳林分局移送臺灣花蓮地方法院檢察署檢察官偵查起訴。
    理  由
一、被告乙○○迭於警詢、偵查及本院訊問時，對於在右述的時間、地點施用第一級
    毒品海洛因及第二級毒品安非他命之犯行坦承不諱，且被告於九十三年四月十四
    日十四時五分許，經採集其尿液送請檢驗，其結果呈嗎啡及安非他命陽性反應乙
    節，此有慈濟大學濫用藥物檢驗中心函暨檢驗總表、真實姓名對照表、鑑定同意
    書各乙份附在卷內可供參考，是被告之自白應可認與事實相符，足以採信。又被
    告曾於八十七、八十八年間因施用第一、二級毒品案件，經本院裁定送觀察、勒
    戒後，認無繼續施用之傾向，由花蓮地檢署檢察官於八十八年三月十七日以八十
    七年度偵字第三七八六號及八十八年度偵字第九九九號不起訴處分確定；又於八
    十八年間因施用第一、二級毒品案件，經送觀察、勒戒後，認有繼續施用毒品之
    傾向，先送強制戒治，並由花蓮地檢署檢察官提起公訴，嗣經本院於八十八年十
    一月三十日以八十八年度訴字第三一三號刑事判決處應執行有期徒刑一年確定；
    復於八十九、九十年間施用第一、二級毒品案件，經本院於九十年三月三十日以
    九十年度訴字第五四號刑事判決處應執行有期徒刑一年三月確定在案，此有臺灣
    高等法院被告全國前案紀錄表、該不起訴處分書及前開判決書各一份在卷足參。
    是本件事證明確，被告施用毒品之犯行，堪以認定，應予依法論科。
二、核被告乙○○所為，係犯毒品危害防制條例第十條第一項之施用第一級毒品罪及
    同條例第十條第二項之施用第二級毒品罪。被告持有第一級毒品海洛因及第二級
    毒品安非他命均係為供己施用，其先後持有海洛因及安非他命之低度行為均應為
    施用之高度行為吸收，均不另論罪。又被告所犯上開二罪，係犯意各別，行為互
    殊，罪名互異，應分論併罰。另按『刑法第七十九條之一第一項規定：「二以上
    徒刑併執行者，第七十七條所定最低應執行之期間，合併計算之。」同條第三項
    規定：「依第一項規定合併計算執行期間而假釋者，前條第一項規定之期間，亦
    合併計算之。」則在併合執行之情形，經許其假釋出獄者，其報請許可假釋所須
    最低應執行之期間，既合併計算；且假釋期間（即殘刑期間），亦合併計算之，
    其期間即無從區分。從而，不論假釋出獄前所執行之期間是否已逾其中任一罪之
    刑期，亦不論嗣後其假釋有無被撤銷，在假釋期間內，均應認為尚未執行完畢。
    其於執行逾其中任一罪之刑期後五年內之假釋期間，再犯有期徒刑以上之罪者，
    不應論以累犯。題設情形，被告既因甲、乙兩罪所處有期徒刑併合執行，並合併
    計算其最低應執行之期間而獲准假釋，其已執行之期間及假釋之範圍自應包括甲
    、乙兩罪徒刑在內，其於執行逾甲罪刑期後五年內之假釋期間，再犯有期徒刑以
    上之罪者，依上開說明，不應論以累犯。』，此有最高法院八十八年第四次刑事
    庭會議紀錄可供參酌。是以，本案被告前因違反毒品危害防制條例、贓物等案件
    ，分別經法院判處應執行有期徒刑一年（本院八十八年度訴字第三一三號刑事判
    決）、一年三月（本院九十年度訴字第五四號刑事判決）及三月（臺灣高等法院
    花蓮分院九十一年度上易字第一一五號刑事判決書）確定，並於九十年十二月十
    二日入監執行上開有期徒刑一年至九十一年十二月十一日止，再於九十一年十二
    月十二日接續執行上開有期徒刑一年三月，嗣於九十二年十二月九日因縮短刑期
    假釋出監，而於九十三年七月九日假釋期滿等情，此有上開前科紀錄表乙份在卷
    可參，則揆諸前揭說明，本案被告於假釋期間再犯本件有期徒刑以上之罪，應不
    構成累犯，公訴人認被告應構成累犯云云，容有誤會，附此敘明。爰審酌被告前
    有三次施用第二級毒品安非他命之前科，已如前述，猶不知克制，故態復萌，再
次施用毒品，無視於毒品對於自身健康之戕害及國家對於杜絕毒品犯罪之禁令，
    惟被告犯後坦承犯行，態度尚佳，及施用毒品者均具有相當程度之生理成癮性及
    心理依賴性，戒除不易，且犯罪心態與一般刑事犯罪之本質不同，非難性較低，
    以及被告本件僅施用毒品一次等一切情狀，分別量處如主文所示之刑，並定其應
    執行之刑，以資懲儆。
據上論斷，應依刑事訴訟法第二百九十九條第一項前段，毒品危害防制條例第十條第
一項、第二項，刑法第十一條前段、第五十一條第五款，判決如主文。
本案經檢察官甲○○到庭執行職務。
中      華      民      國    九十三      年    十二    月    二十七    日
                              臺灣花蓮地方法院刑事第三庭
                                  法    官    饒  金  鳳
右正本證明與原本無異。
如對本判決不服，應於送達後十日內，向本院提出上訴狀。（應抄附繕本）告訴人或
被害人如對於本判決不服者，應具備理由請求檢察官上訴，其上訴期間之計算係以檢
察官收受判決正本之日期為準。
                                  法院書記官
中      華      民      國    九十三      年    十二    月    二十八    日
附錄本案論罪科刑之法律條文：
毒品危害防制條例第十條：
施用第一級毒品者，處六月以上五年以下有期徒刑。
施用第二級毒品者，處三年以下有期徒刑。
